【裁判字號】    99,台上,5286
【裁判日期】    990820
【裁判案由】    違反毒品危害防制條例
【裁判全文】
最高法院刑事判決            九十九年度台上字第五二八六號
上  訴  人  甲○○
上列上訴人因違反毒品危害防制條例案件，不服台灣高等法院中
華民國九十九年五月二十五日第二審判決（九十九年度上訴字第
一七八七號，起訴案號：台灣板橋地方法院檢察署九十八年度毒
偵字第七五七二號），提起上訴，本院判決如下：
    主  文
上訴駁回。
    理  由
按刑事訴訟法第三百七十七條規定，上訴於第三審法院，非以判
決違背法令為理由，不得為之。是提起第三審上訴，應以原判決
違背法令為理由，係屬法定要件。如果上訴理由書狀並未依據卷
內訴訟資料，具體指摘原判決不適用何種法則或如何適用不當，
或所指摘原判決違法情事，顯與法律規定得為第三審上訴理由之
違法情形，不相適合時，均應認其上訴為違背法律上之程式，予
以駁回。本件原判決認上訴人甲○○不服第一審認其犯施用第一
、二級毒品等罪，依刑法想像競合犯之規定，從一重論上訴人以
施用第一級毒品，累犯罪，處有期徒刑拾月之判決，提起之第二
審上訴未敘述具體理由，不合法律上之程式，駁回上訴人在第二
審之上訴。係以：依刑事訴訟法第三百六十一條第二項、第三百
六十七條前段規定，不服第一審判決而上訴者，須提出上訴書狀
，並應敘述具體理由，此為上訴必備之程式；倘已敘述上訴理由
，而所提非屬具體理由者，第二審法院應以上訴不合法律上之程
式，判決駁回。本件上訴人之第二審上訴書狀泛稱：上訴人於民
國九十八年九月十六日凌晨四時二十分許為警查獲後，遭警押回
住處搜索，現場及上訴人身上皆未搜獲任何違禁物，即為警帶回
強行採尿送驗，警方違反辦案程序，違法取證，所取得之證據自
無證據能力，故其尿液、驗尿報告不能作為本案之證據，懇請給
予無罪之判決云云。惟按第一審判決認定上訴人犯罪所憑之證據
，已經詳細調查審酌，經核並無違背證據法則及論理法則。就量
刑方面，亦已審酌上訴人之素行、犯罪一切情狀及其犯罪後態度
，而量處其刑，經核亦屬妥適，並無過重或過輕，亦無員警採尿
違法之情形。上訴人所執上訴理由，純屬單就第一審判決採證認
事職權之適法行使，以空泛之詞漫為爭執，顯未具體指摘該判決
於認定事實、適用法律或量刑等有何不當或違法之處。揆諸首揭
說明，其上訴不合法律上之程式。因而駁回其在第二審之上訴，
並不經言詞辯論為之。從形式上觀察，原判決並無違背法令情形
存在。上訴意旨略稱：上訴人聲請調查之證據，法院未予調查，
遽將未於審判庭調查之證據，採為判決基礎，自有違誤云云。惟
就原判決認其提起第二審上訴未敘述具體理由致違背法律上程式
之明白論斷，究竟如何違背法令，並無一語敘及，其主張難謂符
合首揭法定第三審上訴之要件。其此部分之上訴違背法律上之程
式，應予駁回。又上訴人所犯毒品危害防制條例第十條第二項之
施用第二級毒品罪部分，依刑事訴訟法第三百七十六條第一款之
規定，屬不得上訴於第三審之案件，雖本件其依想像競合犯之毒
品危害防制條例第十條第一項之施用第一級毒品罪，得提起第三
審上訴，施用第二級毒品之輕罪部分依法得併予提起上訴，但以
施用第一級毒品罪部分之上訴合法為前提，茲該重罪部分之上訴
既不合法，應從程序上予以駁回，有如前述，關於該輕罪之施用
第二級毒品罪部分自無從依審判不可分之原則為實體上之審判，
其上訴亦為法所不許，應併予駁回。
據上論結，應依刑事訴訟法第三百九十五條前段，判決如主文。
中    華    民    國  九十九  年    八    月   二十   日
                      最高法院刑事第三庭
                          審判長法官  林  增  福
                                法官  張  清  埤
                                法官  陳  世  雄
                                法官  何  菁  莪
                                法官  黃  梅  月
本件正本證明與原本無異
                                      書  記  官
中    華    民    國  九十九  年    八    月  二十六  日
                                                     Ｍ

司法院資訊處製作；財團法人民間司法改革基金會備份。
